臺灣高等法院高雄分院刑事判決
111年度上易字第47號
上  訴  人  
即  被  告  張有華


上列上訴人因妨害公務案件，不服臺灣高雄地方法院110年度審
易字第753號，中華民國110年12月14日第一審判決（起訴案號：
臺灣高雄地方檢察署109年度偵字第23064號），提起上訴，本院
判決如下：
    主  文
上訴駁回
    事  實
一、張有華於民國109年11月6日8時50分許，在高雄市○○區市○○
    路000號臺灣高雄地方檢察署法警室執勤台前方，欲進行申
    告時，明知在勤務台執行勤務之法警黃維德為依法執行職務
    之公務員，竟基於侮辱公務員之犯意，當場以「我不會對你
    這種賊申告」、「你這個不良的、目無法紀、吊兒啷當、罪
    犯」、「給他臉他不要臉」、「你就是注定你要去牢裡，度
    過22年歲月」、「不要臉」、「目無法紀」、「吊兒啷當」
    、「你不要臉，我在罵你不要臉啦，給你臉你不要臉啦」、
    「我是罵你不要臉」等語，辱罵黃維德，藉此貶低及損抑執
    行公務之法警執法尊嚴（公然侮辱罪嫌部分未據告訴）。
二、案經高雄市政府警察局新興分局移送臺灣高雄地方檢察署檢
    察官偵查起訴。
    理   由
壹、證據能力部分：
　　按被告以外之人於審判外之陳述，雖不符刑事訴訟法第159
    條之1至第159條之4等規定，而經當事人於審判程序同意作
    為證據，法院審酌該言詞陳述或書面陳述作成時之情況，認
    為適當者，亦得為證據。當事人、代理人或辯護人於法院調
    查證據時，知有第159條第1項不得為證據之情形，而未於言
    詞辯論終結前聲明異議者，視為有前項之同意，同法第159
    條之5定有明文。經查本判決下列所引用之證據，其中各該
    被告以外之人於審判外之陳述，固屬傳聞證據，惟檢察官已
    同意有證據能力，被告張有華僅爭執證據之證明力，對證據
    能力問題未予爭執，應認均俱有證據能力。
貳、實體部分：
一、上揭在臺灣高雄地方檢察署法警室執勤台前方辱罵法警之事
    實，業據上訴人即被告張有華於原審審理時坦承不諱（見原
    審卷第97、103、107頁），惟本院審理時其辯稱：我是情有
    可原云云，然上揭事實並有高雄市政府警察局新興分局譯文
    紀錄、臺灣高雄地方檢察署檢察事務官勘驗筆錄、監視錄影
    畫面翻拍照片在卷可稽，足認被告於原審之自白核與事實相
    符，並有前述證據補強，被告辯稱伊情有可原，是量刑之問
    題，非證據之問題，事證明確，其犯行已堪可認定。
二、核被告張有華所為，犯刑法第140 條第1 項前段之侮辱公務
    員罪。
三、原審適用刑法第140條第1項前段、第41條第1項前段，刑法
    施行法第1條之1之規定，並審酌被告張有華於法警公務員依
    法執行職務時當場辱罵，對於公權力之貫徹與國家機能之維
    護造成損害，實有不該，惟念其犯後坦承犯行，態度尚可，
    兼衡其素行、本件犯罪手段、情節、所生危害、智識程度、
    家庭生活、經濟狀況等一切具體情狀（涉被告個人隱私，均
    詳卷），量處拘役20日，並諭知如易科罰金以新台幣1千元
    折算1日。經核原判決認事用法並無不合，量刑亦屬適當，
    被告張有華認伊情有可原上訴指摘原判決量刑過重，為無理
    由，應予駁回。
據上論結，應依刑事訴訟法第368條，判決如主文。
本案經一審檢察官游淑玟提起公訴，二審檢察官呂建昌到庭執行
職務。
中　　華　　民　　國　　111 　年　　3 　　月　　17　　日
                  刑事第五庭    審判長法  官  簡志瑩
                                      法  官  唐照明
                                      法  官  張盛喜
以上正本證明與原本無異。
不得上訴。
中　　華　　民　　國　　111 　年　　3 　　月　　17　　日
                                      書記官  郭蘭蕙
附錄本判決論罪科刑法條：
中華民國刑法第140條（侮辱公務員公署罪）
於公務員依法執行職務時，當場侮辱或對於其依法執行之職務公
然侮辱者，處6月以下有期徒刑、拘役或3千元以下罰金。
對於公署公然侮辱者，亦同。